臺灣新竹地方法院刑事裁定
109年度原訴字第52號
110年度聲字第560號
公  訴  人  臺灣新竹地方檢察署檢察官
聲  請  人  
即  被  告  李國榮



選任辯護人  陳易聰律師（法律扶助基金會）
上列被告因殺人未遂等案件，經檢察官提起公訴，並經被告聲請
停止羈押，本院裁定如下：
    主  文
李國榮自民國壹佰壹拾年伍月捌日起延長羈押貳月。
聲請停止羈押部分駁回。 
    理  由
一、被告李國榮因涉犯刑法第271條第2項、第1項殺人未遂、同
    法第150條第1項後段、第2項第1款妨害秩序等罪嫌，經檢察
    官提起公訴，本院於訊問後，認其涉嫌上開犯罪嫌疑重大，
    所犯為最輕本刑5年以上有期徒刑之重罪，且有相當理由足
    認其有逃亡之虞及及勾串證人之虞，故有羈押之必要，爰依
    刑事訴訟法第101條第1項第3款，裁定自民國109年10月8日
    起執行羈押；復因羈押之原因及必要性仍存在，而經本院依
    刑事訴訟法第108條第1項裁定自110年1月8日、110年3月8日
    起各延長羈押2月在案。
二、按被告經法官訊問後，認為犯罪嫌疑重大，而所犯為死刑、
    無期徒刑或最輕本刑為5年以上有期徒刑之罪者，非予羈押
    ，顯難進行追訴、審判或執行者，得羈押之，刑事訴訟法第
    101條第1項第3款定有明文。次按刑事訴訟法第101條第1項
    第3款規定，於被告犯該款規定之罪，犯罪嫌疑重大，且有
    相當理由認為有逃亡、湮滅、偽造、變造證據或勾串共犯或
    證人之虞，非予羈押，顯難進行追訴、審判或執行者，得羈
    押之，司法院大法官會議釋字第665號解釋可資參照。而上
    揭所稱「相當理由」，與同條項第1款、第2款法文內之「有
    事實足認有....之虞」尚屬有間，其條件當較寬鬆，良以重
    罪常伴有逃亡、滅證之高度可能，係趨吉避凶、脫免刑責、
    不甘受罰之基本人性，倘一般正常之人，依其合理判斷，可
    認為該犯重罪嫌疑重大之人具有逃亡或滅證之相當或然率存
    在，即已該當「相當理由」之認定標準，不以達到充分可信
    或確定程度為必要（最高法院98年度台抗字第668號裁定意
    旨供參）。
三、查被告於本院準備程序、調查程序及審理程序經訊問後，坦
    承於起訴書所載時、地，故意持銳器造成告訴人彭正星受有
    起訴書所載傷勢之犯行不諱，且有卷內所附各項證據在卷可
    佐，足認被告涉犯刑法第271條第2項、第1項殺人未遂之罪
    嫌重大，所犯為最輕本刑有期徒刑5年以上之重罪，依照人
    類趨吉避凶之天性，本已有逃亡之高度可能性，而被告否認
    主觀上具殺人之犯意，並就告訴人之銳器傷如何造成於警詢
    、偵查中亦曾辯稱係不小心推擠所致云云，亦始終辯稱出發
    至案發地點之目的是飲酒，至現場方與告訴人發生衝突云云
    ，且辯稱造成告訴人銳器傷之物為地上臨時拾取之凸刀云云
    ，與被告自酒吧出發之監視器畫面翻拍照片（見109偵7193
    號卷三第74至83頁上方即照片編號1至編號19)、告訴人傷勢
    照片10張（見109偵7193號卷一第120至124頁）所顯示客觀
    之情狀及本院勘驗監視器影像之結果均有不符，而被告在勘
    驗有關監視器影像後，仍為前開與客觀情狀相悖且不符合經
    驗、論理法則之辯解，顯見被告有迴避自身責任而逃避刑事
    追訴、處罰之意，而本件已於110年2月23日辯論終結，並經
    本院於110年3月30日判決被告犯殺人未遂罪，處有期徒刑5
    年6月在案，被告對於將來可能遭受嚴厲之刑罰制裁已有預
    期，客觀上規避刑罰執行之犯險誘因隨之增加，國家刑罰權
    難以實現之危險性自亦較大，有相當理由足認被告確有逃匿
    以脫免重罪刑罰之高度可能性，而權衡被告涉犯之罪刑重大
    ，以及本案對社會秩序、公共利益之影響、國家刑事司法權
    之有效行使及被告人身自由之私益及防禦權受限制之程度，
    認為確保本案上訴審審判（被告已提起上訴）、執行之順利
    進行，對被告為羈押此拘束人身自由措施，仍屬相當而必要
    之手段，尚不得以具保或限制住居等較輕之處分替代羈押，
    而有繼續羈押之必要，應自110年5月8日起延長羈押2月。
四、至聲請意旨略以：被告有正常工作，且父親行動不便需人照
    顧，且所犯罪刑亦非重大，無逃亡之虞，爰聲請准予以具保
    搭配其他替代手段停止羈押等語。經查，被告羈押之原因及
    必要性，迄今未消滅，且不得以具保、責付、限制住居等侵
    害較小之手段，替代確保將來審判或執行程序之順利進行，
    是仍有羈押之必要，已如前述。從而，被告聲請停止羈押部
    分，核無理由，應予駁回。
五、爰依刑事訴訟法第108條第1項、第220條，裁定如主文。
中    華    民    國   110    年     4    月    28    日
                  刑事第八庭  審判長法  官  廖素琪
                                    法  官  林哲瑜
                                    法  官  潘韋廷
以上正本證明與原本無異。
如不服本裁定，應於裁定送達後5日內向本院提出抗告狀。
中　　華　　民　　國　　110 　年　　4 　　月　　28　　日
                                    書記官  彭筠凱